臺灣高等法院刑事判決
111年度上訴字第1872號
上  訴  人  
即  被  告  謝志航



上列上訴人因詐欺等案件，不服臺灣桃園地方法院110年度訴字
第554號、110年度金訴字第64號，中華民國111年3月4日第一審
判決（起訴案號：臺灣桃園地方檢察署109年度偵字第16009、22
073號；追加起訴及移送併辦案號：109年度偵字第26386號），
提起上訴，本院判決如下：
    主  文
上訴駁回。
    事  實
謝志航於民國109年1月間，經由報紙廣告獲悉提領現金之兼職訊
息，而依其智識程度及社會生活經驗，可知悉在一般正常情況下
，有使用帳戶收受、提領款項需求之人，概均會以自己之帳戶進
出，以避免假手他人帳戶之風險或爭議，亦無委由他人代為提領
款項後，再予轉交之必要，且可預見該兼職廣告所稱每日可獲得
新臺幣（下同）1,200至1,500元之豐厚報酬，顯不合乎常情，極
可能係作為掩護詐欺集團遂行詐欺取財及洗錢犯行所用，故依一
般社會生活之通常經驗，其應已預見倘依指示提領款項，恐成為
犯罪之一環而遂行詐欺取財犯行，使他人因此受騙致生財產受損
之結果，並得以隱匿該詐欺犯罪所得之去向。詎謝志航為求賺取
高額報酬，竟允諾擔任持提款卡至不特定金融機構提款機提領被
害人遭詐騙款項之車手角色，而與其所屬詐欺集團之成員，意圖
為自己不法所有，基於縱使發生他人因受騙致財產受損、隱匿詐
欺犯罪所得去向之結果，亦不違背其本意之3人以上共同詐欺取
財及洗錢之不確定故意之犯意聯絡，先由該詐欺集團某成員，以
如附表編號1至編號10所示之詐騙方式，詐欺如附表編號1至編號
10所示之被害人，致其等陷於錯誤，而於附表編號1至編號10所
示之匯款時間，匯入如附表編號1至編號10所示之金融機構帳戶
及金額後，再由詐欺集團成員指示謝志航至桃園市中壢區延平路
中正公園拿取上開金融機構帳戶之提款卡，於附表編號1至編號1
0所示之提領時間及地點，提領如附表編號1至編號10提領金額欄
所示之金額得手，再前往上開公園將提領款項置於公園廁所內，
由詐欺集團其他成員前往收水。嗣經附表編號1至編號10所示之
被害人察覺遭詐欺而報警處理，經警循線調閱監視器畫面而查悉
上情。
    理  由
一、本院審理範圍：
  ㈠按110年6月16日修正公布之刑事訴訟法第348條規定：「（第
    1項）上訴得對於判決之一部為之。（第2項）對於判決之一
    部上訴者，其有關係之部分，視為亦已上訴。但有關係之部
    分為無罪、免訴或不受理者，不在此限。（第3項）上訴得
    明示僅就判決之刑、沒收或保安處分一部為之。」考其修正
    理由略謂：「三、為尊重當事人設定攻防之範圍，並減輕上
    訴審審理之負擔，容許上訴權人僅針對刑、沒收或保安處分
    一部提起上訴，其未表明上訴之認定犯罪事實部分，則不在
    第二審之審判範圍。如為數罪併罰之案件，亦得僅針對各罪
    之刑、沒收、保安處分或對併罰所定之應執行刑、沒收、保
    安處分，提起上訴，其效力不及於原審所認定之各犯罪事實
    ，此部分犯罪事實不在上訴審審查範圍。增訂本條第三項，
    作為第二項之例外規定，以資適用。」可見該條第3項為第2
    項關於有關係部分之例外規定，亦即尊重當事人在訴訟進行
    中之處分權，僅於其設定上訴攻防之範圍予以審理，而於上
    訴審改採罪、刑分離審判原則。故上訴人之上訴範圍，係僅
    就刑之量定部分提起上訴，則其上訴效力自不及於第一審所
    認定之犯罪事實及沒收，此乃屬固有之上訴覆審制之例外規
    定。
　㈡本件原審認定上訴人即被告謝志航犯如原判決附表編號1至編
    號10主文欄所載之罪，均係犯刑法第339條之4第1項第2款之
    三人以上共同詐欺取財罪、洗錢防制法第14條第1項之洗錢
    罪，其以一行為觸犯數罪名，均為想像競合犯，依刑法第55
    條規定，各應從一重論以刑法第339條之4第1項第2款之三人
    以上共同詐欺取財罪。檢察官未提起上訴，僅被告不服原判
    決，於111年3月23日提起上訴，並於111年5月25日繫屬於本
    院，此有蓋用本院收文章之原審法院111年5月18日桃院增刑
    桃110訴554、110金訴64字第1110013938號函在卷可稽（本
    院卷第3頁），依前述規定，應適用修正後刑事訴訟法第348
    條定其上訴範圍。被告於本院準備程序及審理時，經合法傳
    喚無正當理由未到庭，然依其上訴書理由已載明就「原審量
    刑上有所違失，應予撤銷」提起上訴（本院卷第39-41頁）
    ，故本件上訴範圍只限於原判決之刑部分，被告未表明上訴
    之認定犯罪事實（即原判決之論罪）、沒收等其餘部分，則
    不在上訴範圍。
  ㈢至本院前引之犯罪事實，業據原判決認定在案，並非在本院
    審理範圍內，惟為便於檢視、理解本件案情，乃予以臚列記
    載。
二、上訴駁回之理由：　　
　㈠被告上訴意旨略以：被告於原審準備程序及審理程序時均坦
    承認罪，且有積極意願賠償本案被害人之損失，此可由被告
    與被害人彭瓊瑤、劉建元達成和解即可明瞭。惟原審僅安排
    一次調解，且調解時，謝純青、王子瑄、倪健嘉、林玲玲、
    洪孟廷、劉運鴻、吳維育、林哲安（下稱謝純青等8名被害
    人）均未到庭，未能彌補渠等之損失，被告深感遺憾，故被
    告未能與謝純青等8名被害人達成和解，非可歸責於被告，
    被告提起本件上訴，仍希冀鈞院安排與謝純青等8名被害人
    和解，以彌補渠等之損失。綜上，原審量刑上有所違失，應
    予撤銷，請惠予改判較輕之刑云云。
　㈡被告科刑之說明：
　⒈詐欺集團成員向原判決附表各編號所示之告訴人及被害人施
    用詐術後，為隱匿詐欺所得之去向，令上開告訴人及被害人
    將受騙款項匯至人頭帳戶內，並由車手即被告前往提領款項
    ，業已製造金流之斷點，致無從或難以追查犯罪所得，而隱
    匿該犯罪所得之去向，被告所為自屬洗錢行為。核被告所為
    ，係犯刑法第339條之4第1項第2款之三人以上共同詐欺取財
    罪、洗錢防制法第14條第1項之洗錢罪。公訴意旨就被告附
    表編號5至編號10提領詐得款項之犯罪事實，業已據檢察官
    記載於起訴書，惟檢察官漏論洗錢防制法第14條第1項之洗
    錢罪，然起訴之基本事實既屬同一，復經原審當庭諭知上開
    所犯法條，並給予被告答辯之機會，被告程序權利已受保障
    ，爰依刑事訴訟法第300條之規定變更起訴法條。
　⒉被告如原判決附表編號1、3、4所示之多次取款行為，係於密
    接之時地實施，而侵害同一法益，各行為之獨立性極為薄弱
    ，依一般社會健全觀念，在時間差距上難以強行分開，應視
    為數個舉動之接續實行，合為包括之一行為予以評價，應有
    接續犯之實質上一罪關係，各論以一罪。
　⒊被告雖未直接對原判決附表各編號所示之告訴人及被害人施
    以詐術，惟其擔任車手工作，為詐欺集團取得告訴人及被害
    人等財物之全部犯罪計畫之一部分行為，共同達成不法所有
    之犯罪目的，未逾越合同意思之範圍。被告與本案詐欺集團
    成員間，就原判決附表各編號所示犯行，均有犯意聯絡及行
    為分擔，均應論以共同正犯。
　⒋被告就原判決附表各編號所犯之加重詐欺取財罪及洗錢罪，
    係為求詐得原判決附表各編號所示之告訴人及被害人金錢之
    單一目的，行為間亦有局部同一之情形，其以一行為觸犯數
    罪名，為想像競合犯，依刑法第55條規定，各應從一重論以
    刑法第339條之4第1項第2款之三人以上共同詐欺取財罪。
　⒌被告就原判決附表各編號所為，犯意各別，行為互殊，均應
    予分論併罰。
　⒍臺灣桃園地方檢察署109年度偵字第26386號移送併辦意旨關
    於被告於109年3月18日至桃園市○○區○○路00號第一銀行平鎮
    分行提款部分（即原判決附表編號4被告提領甯竣棋之中華
    郵政帳號00000000000000號帳戶部分），此部分與其被訴有
    罪部分，有實質上一罪關係，亦應併予審理。　
　⒎被告就其加入本案詐欺集團擔任持人頭帳戶提款卡領款後層
    轉其他成員之角色分工等客觀事實，於原審審理時坦承不諱
    ，應認被告對本案洗錢罪之主要構成要件事實於審判中有所
    自白，原應依洗錢防制法第16條第2項定減輕其刑，惟依想
    像競合犯侵害數法益者皆成立犯罪，論罪時必須輕、重罪併
    舉論述，同時宣告所犯各罪名，包括各罪有無加重、減免其
    刑之情形，亦應說明論列，量刑時併衡酌輕罪部分量刑事由
    ，故於決定處斷刑時，雖以其中最重罪名之法定刑，做為裁
    量之準據，惟於裁量其輕重時，仍應將輕罪合併評價在內。
    是被告就上開犯行係從一重論處三人以上共同詐欺取財罪，
    其所犯洗錢罪係屬想像競合犯其中之輕罪，由本院於後述依
    刑法第57條量刑時一併衡酌該部分減輕其刑事由。
　㈢原審認被告罪證明確，審酌被告正值壯年，不循正當途徑賺
    取錢財，竟擔任提款車手，與其所屬詐欺集團成員以施用詐
    術方式獲取不法財物，貪圖不勞而獲，造成告訴人及被害人
    財物損害金額甚鉅，嚴重損害財產交易安全及社會經濟秩序
    ，其行為實值非難，考量被告於犯後已坦承犯行，且與告訴
    人彭瓊瑤、劉建元達成和解並承諾賠償其等損害，應認甚有
    悔悟之心，及被告自陳高中畢業之智識程度，平時從事外送
    、接待國外觀光客之工作，月收入約80,000元，需扶養2名
    幼子及年邁父親之家庭經濟狀況等一切情狀，分別量處如原
    判決附表編號1至10主文欄所示之刑，並定其應執行之刑有
    期徒刑2年。經核原審之量刑尚屬允當。
　㈣被告上訴意旨固以原審僅安排一次調解，且調解時謝純青等8
    名被害人均未到庭，未能彌補渠等之損失，請求安排與謝純
    青等8名被害人和解，以彌補渠等之損失，並以原審量刑過
    重，請求從輕量刑云云。然查：　
　⒈被告於本院準備程序及審理時，經合法傳喚無正當理由未到
    庭，有本院準備程序及審理期日送達證書及報到單在卷可按
    （本院卷第55、57、85、105、107、139頁）。苟被告真有
    與謝純青等8名被害人和解之意願，何以均於本院合法傳喚
    被告到庭時，其均無正當理由均未到庭，且亦未提出具體和
    解方案，堪認被告上訴意旨所稱願與謝純青等8名被害人和
    解之真實性，即非無疑。
　⒉刑之量定，係實體法上賦予法院得為自由裁量的事項，倘於
    科刑時，已以行為人的責任為基礎，審酌刑法第57條所列各
    項罪責因素後予以整體評價，而為科刑輕重標準的衡量，使
    罰當其罪，以實現刑罰權應報正義，並兼顧犯罪一般預防與
    特別預防的目的，倘其未有逾越法律所規定範圍，或濫用其
    權限情形，即不得任意指摘為違法。而法律上屬於自由裁量
    之事項，雖然仍有一定之拘束，以法院就宣告刑自由裁量權
    之行使而言，應受比例原則、公平正義原則的規範，並謹守
    法律秩序之理念，體察法律之規範目的，使其結果實質正當
    ，俾與立法本旨相契合，亦即合於裁量的內部性界限。反之
    ，客觀以言，倘已符合其內、外部性界限，當予尊重，無違
    法、失當可指。原判決就被告所犯如原判決附表編號1至10
    所示之罪，既於理由欄詳論審酌被告於本案犯罪所生之損害
    ，分別為對各被害人之財產法益侵害，依犯罪範圍之金額認
    定其損害程度之多寡，未與全部被害人達成和解，犯罪手段
    、違反義務程度，且其於原審審理中均已知全盤坦承犯罪，
    爰為有利考量；暨犯罪動機、目的部分，無非係基於不勞而
    獲錢財之心態始為本案犯罪，與一般類似行為人之普遍心態
    並無差異，暨考量其於審理中所自承之生活狀況、智識程度
    ，及被告於原審審理中自白等刑法第57條各款所列事項等一
    切情狀，而在加重詐欺罪法定本刑「1年以上7年以下有期徒
    刑」之範圍內，各宣處如原判決附表編號1至10主文欄所示
    之刑，其量刑尚稱妥適，從形式上觀察，客觀上既未逾越法
    定刑度，又未有濫用自由裁量權的情形，且無違背公平正義
    、責罰相當等原則，顯已考量被告整體犯行之應罰適當性，
    未逾越內部抽象價值所要求之界限，並無違法、濫權、失當
    的情形存在，經核於法都無不合。而定執行部分，查本件原
    判決已具體審酌關於刑法第57條科刑等一切情狀，量處如原
    判決附表編號1至10所示各刑度，已如前述，其所犯10罪總
    刑度13年10月，原判決定應執行刑2年，已屬對被告寬減刑
    度。並無上訴意旨所指原審量刑上有所違失，應予撤銷，請
    惠予改判較輕之刑之情。
　㈤綜上，被告上訴主張原審量刑上有所違失，應予撤銷，請惠
    予改判較輕之刑云云，為無理由，應予駁回。　
三、被告經合法傳喚，無正當之理由不到庭，爰不待其陳述逕行
    判決。
據上論斷，應依刑事訴訟法第371條、第368條，決如主文。
本案經檢察官謝宗甫到庭執行職務。
中　　華　　民　　國　　111 　年　　8 　 月　 17 　　日
                  刑事第二十五庭審判長法　官  邱滋杉
                                      法　官  陳彥年
                                      法　官  邱瓊瑩
以上正本證明與原本無異。
如不服本判決，應於收受送達後20日內向本院提出上訴書狀，其
未敘述上訴之理由者並得於提起上訴後20日內向本院補提理由書
（均須按他造當事人之人數附繕本）「切勿逕送上級法院」。
                                      書記官  蔡慧娟
中　　華　　民　　國　　111 　年　　8 　　月　　17　　日
附錄：本案論罪科刑法條全文
中華民國刑法第339條之4
犯第339條詐欺罪而有下列情形之一者，處1年以上7年以下有期
徒刑，得併科1百萬元以下罰金：
一、冒用政府機關或公務員名義犯之。
二、三人以上共同犯之。
三、以廣播電視、電子通訊、網際網路或其他媒體等傳播工具，
    對公眾散布而犯之。
前項之未遂犯罰之。
洗錢防制法第14條
有第二條各款所列洗錢行為者，處7年以下有期徒刑，併科新臺
幣5百萬元以下罰金。
前項之未遂犯罰之。
前二項情形，不得科以超過其特定犯罪所定最重本刑之刑。
原判決附表：
編 號 告訴人被害人 詐騙方式  匯款時間、金額 匯入金融機構帳戶 提領時間及地點 提領金額 證據資料 主文 1 謝純青 詐欺集團成員於109年3月15日晚間6時51分許，假冒生活美學網站及台新銀行客服人員，撥打電話予謝純青，佯稱網路購物設定錯誤，解除扣款金額云云，致謝純青陷於錯誤，遂於右列時間，依指示匯款如右列所示之金額至本案詐欺集團成員所指示之右列帳戶內，旋即遭被告提領殆盡。 109年3月15日晚間8時6分許、同日晚間8時8分許，分別匯款新臺幣49,987元、49,987元 林玉雲所有之渣打國際商業銀行帳號00000000000000號帳戶 109年3月15日晚間9時2分許，在桃園市○○區○○路00號 新臺幣30,000元 ①被告於警詢、原審準備程序及審理時之自白（109年度偵字第26386號卷第9至14頁、原審110年度訴字第554號卷二第19至22、77至88頁） ②告訴人即證人謝純青於警詢時之供述（偵26386第65至69頁） ③內政部警政署反詐騙諮詢專線紀錄表（偵26386卷第63頁） ④監視器錄影畫面翻拍照片（偵26386第23頁） ⑤渣打國際商業銀行股份有限公司109年7月30日渣打商銀字第1090026243號函檢附帳戶資料（偵26386卷第33至35頁） 謝志航犯三人以上共同詐欺取罪，處有期徒刑壹年陸月。      109年3月15日晚間9時3分許，在桃園市○○區○○路00號 新臺幣60,000元   2 王子瑄 詐欺集團成員於109 年3 月15日晚間6 時6 分許，假冒松果購物及中國信託服務員，撥打電話予王子瑄，佯稱遭盜刷，需止付盜刷金額云云，致王子瑄陷於錯誤，遂於右列時間，依指示匯款如右列所示之金額至本案詐欺集團成員所指示之右列帳戶內，旋即遭被告提領殆盡。 109年3月15日晚間8時26分許、同日晚間8時37分許，分別匯款新臺幣18,989元、9,123元    ①被告於警詢、原審準備程序及審理時之自白（109年度偵字第26386號卷第9至14頁、訴卷二第19至22、77至88頁） ②告訴人即證人王子瑄於警詢時之供述（偵26386第55至57頁） ③內政部警政署反詐騙諮詢專線紀錄表（偵26386卷第53頁） ④監視器錄影畫面翻拍照片（偵26386第23頁） ⑤渣打國際商業銀行股份有限公司109年7月30日渣打傷銀字第1090026243號函檢附帳戶資料（偵26386卷第33至35頁） 謝志航犯三人以上共同詐欺取罪，處有期徒刑壹年肆月。      109年3月15日晚間9時4分許，在桃園市○○區○○路00號 新臺幣38,000元   3 倪健嘉 詐欺集團成員於109年3月15日晚間8時3分許，假冒TOKYOBUY網站及銀行客服人員，撥打電話予倪健嘉，佯稱網路購物設定錯誤，解除扣款金額云云，致倪健嘉陷於錯誤，遂於右列時間，依指示匯款如右列所示之金額至本案詐欺集團成員所指示之右列帳戶內，旋即遭被告提領殆盡。 109年3月15日晚間9時46分許，匯款新臺幣29,980元  109年3月15日晚間10時12分許，在桃園市○○區○○路00號 新臺幣9,000元  ①被告於警詢、原審準備程序及審理時之自白（109年度偵字第26386號卷第9至14頁、訴號卷二第19至22、77至88頁） ②告訴人即證人倪健嘉於警詢時之供述（偵26386第89至93頁） ③內政部警政署反詐騙諮詢專線紀錄表（偵26386卷第87頁） ④監視器錄影畫面翻拍照片（偵26386卷第23頁） ⑤渣打國際商業銀行股份有限公司109年7月30日渣打傷銀字第1090026243號函檢附帳戶資料（偵26386卷第33至35頁） 謝志航犯三人以上共同詐欺取罪，處有期徒刑壹年肆月。      109年3月15日晚間10時15分許，在桃園市○○區○○路00號 新臺幣21,000元   4  林玲玲 詐欺集團成員於109年3月15日下午3時許，假冒親友撥打電話予林玲玲，佯稱需錢孔急云云，致林玲玲陷於錯誤，遂於右列時間，依指示匯款如右列所示之金額至本案詐欺集團成員所指示之右列帳戶內，旋即遭被告提領殆盡。 109年3月18日下午2時41分許，臨櫃匯款新臺幣150,000元 甯竣棋所有之中華郵政帳號00000000000000號帳戶 109年3月18日下午3時10分至19分許，在桃園市○○區○○路00號 新臺幣150,000元 ①被告於警詢、偵訊、原審準備程序及審理時之自白（109年度偵字第16009號卷第15至51、187至190頁、109年度偵字第26386號卷第9至14、113至116頁、訴卷二第19至22、77至88頁） ②告訴人即證人林玲玲於警詢時之供述（偵16009卷第79至89頁） ③通訊軟體LINE對話紀錄截圖、郵政跨行匯款申請書（偵16009卷第129至137、145頁） ④內政部警政署反詐騙諮詢專線紀錄表（偵16009卷第113至115頁） ⑤監視器錄影畫面翻拍照片（偵16009卷第63至67頁、偵26386卷第24頁） ⑥中華郵政股份有限公司109年7月28日儲字第1090184702號函檢附帳戶歷史交易清單（偵26386卷第49至51頁） ⑦花旗（台灣）商業銀行股份有限公司110年3月12日（110)查政字第0000080542號函檢附帳戶相關資料（原審110年度審訴字第6號卷第49至51頁） 謝志航犯三人以上共同詐欺取罪，處有期徒刑壹年拾月。    109年3月18日下午2時41分許（起訴書誤載為25分許），臨櫃匯款新臺幣320,000元 陳映蓁所有之花旗商業銀行帳號0000000000000號帳戶 109年3月18日下午3時46分至51分許，在桃園市○○區○○路00號 新臺幣120,000元        109年3月18日下午3時53分至56分許，在桃園市○○區○○路000號 新臺幣100,000元        109年3月18日下午3時58分至下午4時1分許，在桃園市○○區○○路000號 新臺幣80,000元   5 洪孟廷 詐欺集團成員於109年3月18日下午4時4分許，假冒購物網站及郵局客服人員，撥打電話予洪孟廷，佯稱網路購物設定錯誤，解除扣款金額云云，致洪孟廷陷於錯誤，遂於右列時間，依指示匯款如右列所示之金額至本案詐欺集團成員所指示之右列帳戶內，旋即遭被告提領殆盡。 109年3月18日下午4時51分許，匯款新臺幣29,987元 劉姿吟所有之中華郵政帳號00000000000000號帳戶 109年3月18日晚間6時8分至11分許，在桃園市○○區○○路000號  新臺幣20,000元、新臺幣20,000元、新臺幣9,000元 ①被告於警詢、原審準備程序及審理時之自白（109年度偵字第22073號卷第9至18頁、訴卷二第19至22、77至88頁） ②告訴人即證人洪孟廷於警詢時之供述（偵22073卷第65至67頁） ③高雄市政府警察局小港分局漢民路派出所受理詐騙帳戶通報警示簡便格式表（偵22073第71頁） ④監視器錄影畫面翻拍照片（偵22073卷第87至98頁） ⑤中華郵政股份有限公司110年3月11日儲字第1100058750號函檢附帳戶歷史交易清單（審訴卷第43至45頁） 謝志航犯三人以上共同詐欺取罪，處有期徒刑壹年肆月。 6 劉運鴻 詐欺集團成員於109年3月18日下午4時26分許，假冒夜世界網站及台新銀行客服人員，撥打電話予劉運鴻，佯稱網路購物設定錯誤，解除扣款金額云云，致劉運鴻陷於錯誤，遂於右列時間，依指示匯款如右列所示之金額至本案詐欺集團成員所指示之右列帳戶內，旋即遭被告提領殆盡。 109年3月18日下午5時7分許，匯款新臺幣5,128元    ①被告於警詢、原審準備程序及審理時之自白（見偵22073卷第9至18頁、訴卷二第19至22、77至88頁） ②告訴人即證人劉運鴻於警詢時之供述（偵22073卷第49至52頁） ③金融機構聯防機制通報單（偵22073卷第55頁） ④監視器錄影畫面翻拍照片（偵22073卷第87至98頁） ⑤中華郵政股份有限公司110年3月11日儲字第1100058750號函檢附帳戶歷史交易清單（審訴卷第43至45頁） 謝志航犯三人以上共同詐欺取罪，處有期徒刑壹年貳月。 7 吳維育 詐欺集團成員於109年3月18日下午4時53分許，假冒購物網站及台新銀行客服人員，撥打電話予吳維育，佯稱網路購物設定錯誤，解除扣款金額云云，致吳維育陷於錯誤，遂於右列時間，依指示匯款如右列所示之金額至本案詐欺集團成員所指示之右列帳戶內，旋即遭被告提領殆盡。 109年3月18日下午5時50分許，匯款新臺幣29,985元    ①被告於警詢、原審準備程序及審理時之自白（偵22073卷第9至18頁、訴卷二第19至22、77至88頁） ②被害人即證人吳維育於警詢時之供述（偵22073第73至75頁） ③金融機構聯防機制通報單（偵22073卷第79頁） ④監視器錄影畫面翻拍照片（偵22073卷第87至98頁） ⑤中華郵政股份有限公司110年3月11日儲字第1100058750號函檢附帳戶歷史交易清單（審訴卷第43至45頁） 謝志航犯三人以上共同詐欺取罪，處有期徒刑壹年肆月。 8 劉建元 詐欺集團成員於109年3月16日晚間9時許，假冒愛上新鮮及玉山銀行客服人員，撥打電話予劉建元，佯稱網路購物設定錯誤，解除扣款金額云云，致劉建元陷於錯誤，遂於右列時間，依指示匯款如右列所示之金額至本案詐欺集團成員所指示之右列帳戶內，旋即遭被告提領殆盡。 109年3月18日下午5時30分，匯款新臺幣99,999元（起訴書誤載為10萬元） 林夢萍所有之中華郵政帳號00000000000000號帳戶 109年3月18日晚間6時2分至3分許，在桃園市○○區○○○路0段000號1樓 新臺幣19,000元、新臺幣1,000元 ①被告於警詢、原審準備程序及審理時之自白（偵22073卷第9至18頁、訴卷二第19至22、77至88頁） ②告訴人即證人劉建元於警詢時之供述（偵22073第39至44頁） ③金融機構聯防機制通報單（偵22073卷第47頁） ④監視器錄影畫面翻拍照片（偵22073卷第87至98頁） ⑤中華郵政股份有限公司110年3月11日儲字第1100058750號函檢附帳戶歷史交易清單（審訴卷第43、47頁） 謝志航犯三人以上共同詐欺取罪，處有期徒刑壹年陸月。 9 彭瓊瑤 詐欺集團成員於109年3月18日下午4時26分許，假冒購物網站客服人員，撥打電話予彭瓊瑤，佯稱網路購物設定錯誤，解除扣款金額云云，致彭瓊瑤陷於錯誤，遂於右列時間，依指示匯款如右列所示之金額至本案詐欺集團成員所指示之右列帳戶內，旋即遭被告提領殆盡。 109年3月18日下午5時39分許，匯款新臺幣20,123元    ①被告於警詢、原審準備程序及審理時之自白（偵22073卷第9至18頁、訴卷二第19至22、77至88頁） ②被害人即證人彭瓊瑤於警詢時之供述（偵22073卷第29至33頁） ③金融機構聯防機制通報單（偵22073卷第37頁） ④監視器錄影畫面翻拍照片（偵22073卷第87至98頁 ⑤中華郵政股份有限公司110年3月11日儲字第1100058750號函檢附帳戶歷史交易清單（審訴卷第43、47頁） 謝志航犯三人以上共同詐欺取罪，處有期徒刑壹年肆月。 10 林哲安 詐欺集團成員於109年3月18日下午4時8分許前某時許，假冒購物網站及中國信託銀行客服人員，撥打電話予林哲安，佯稱網路購物設定錯誤，解除扣款金額云云，致林哲安陷於錯誤，遂於右列時間，依指示匯款如右列所示之金額至本案詐欺集團成員所指示之右列帳戶內，旋即遭被告提領殆盡。 109年3月18日晚間6時6分許，匯款新臺幣5,012元（起訴書誤載為4,097元） 劉姿吟所有之中華郵政帳號00000000000000號帳戶 109年3月18日晚間6時29分許，在桃園市○○區○○路0段000號 新臺幣5,000元 ①被告於警詢、原審準備程序及審理時之自白（偵22073卷第9至18頁、訴卷二第19至22、77至88頁） ②告訴人即證人林哲安於警詢時之供述（偵22073第57至59頁） ③金融機構聯防機制通報單（偵22073卷第63頁） ④監視器錄影畫面翻拍照片（偵22073卷第87至98頁） ⑤中華郵政股份有限公司110年3月11日儲字第1100058750號函檢附帳戶歷史交易清單（審訴卷第43至45頁） 謝志航犯三人以上共同詐欺取罪，處有期徒刑壹年貳月。